最高法院民事裁定　　　　　　　　　　111年度台上字第286號
上　訴　人　范姜建成
訴訟代理人　黃 碧 芬律師
被 上訴 人　邱 秀 玉
上列當事人間請求返還買賣價金等事件，上訴人對於中華民國11
0年10月20日臺灣高等法院第二審更審判決（110年度上更一字第
124 號），提起上訴，本院裁定如下：
    主  文
上訴駁回。
第三審訴訟費用由上訴人負擔。
    理  由
按上訴第三審法院，非以原判決違背法令為理由，不得為之。又
提起上訴，上訴狀內應記載上訴理由，表明原判決所違背之法令
及其具體內容，暨依訴訟資料合於該違背法令之具體事實，其依
民事訴訟法第469條之1規定提起上訴者，並應具體敘述為從事法
之續造、確保裁判之一致性或其他所涉及之法律見解具有原則上
重要性之理由。同法第467條、第470條第2 項定有明文。而依同
法第468 條規定，判決不適用法規或適用不當者，為違背法令；
依同法第469 條規定，判決有該條所列各款情形之一者，為當然
違背法令。是當事人提起上訴，如以同法第469 條所列各款情形
為理由時，其上訴狀或理由書應表明該判決有合於各該條款規定
情形之具體內容，及係依何訴訟資料合於該違背法令之具體事實
。如依同法第468 條規定，以原判決有不適用法規或適用法規不
當為理由時，其上訴狀或理由書應表明該判決所違背之法令條項
，或有關解釋字號，或成文法以外之習慣或法理等及其具體內容
，暨係依何訴訟資料合於該違背法令之具體事實，並具體敘述為
從事法之續造、確保裁判之一致性或其他所涉及之法律見解具有
原則上重要性之理由。上訴狀或理由書如未依上述方法表明，或
其所表明者與上開法條規定不合時，即難認為已合法表明上訴理
由，其上訴自非合法。本件上訴人對於原判決提起上訴，雖以該
判決違背法令為由，惟核其上訴理由狀所載內容，係就原審認定
上訴人之夫即訴外人黃仲宏於民國88年8月9日向被上訴人買受坐
落臺北市○○區○○段0小段0之0地號土地應有部分及其上門牌
同區○○路000巷00號2樓房屋，並簽訂不動產買賣契約書（下稱
系爭契約），上訴人雖主張黃仲宏與被上訴人於101年11月23日
合意解除系爭契約，惟被上訴人抗辯系爭契約已經其於95年8月
間解除，並經原法院98年度上字第170號事件判決將黃仲宏已付
價金新臺幣（下同）180萬元充作之違約金，予以酌減命其返還
不當得利。查上訴人另於原法院105年度上字第536號事件，請求
確認系爭契約未經被上訴人解除乙節，業經該法院以系爭契約已
經被上訴人於臺灣臺北地方法院97年度訴字第3859號事件，以95
年8月28日答辯狀為解除契約之意思表示而合法解除，認上訴人
請求確認系爭契約未經被上訴人解除為無理由，判決駁回，再經
本院107年度台上字第1812號裁定駁回上訴而告確定，自無容再
於101年11月23日合意解除，上訴人據此請求給付180萬元本息，
洵非正當等取捨證據、認定事實之職權行使，指摘其為不當，並
就原審已為論斷者，泛言未論斷或論斷矛盾，而非表明該判決所
違背之法令及其具體內容，暨依訴訟資料合於該違背法令之具體
事實，亦未具體敘述為從事法之續造、確保裁判之一致性或其他
所涉及之法律見解具有原則上重要性之理由，難認其已合法表明
上訴理由。依首揭說明，應認其上訴為不合法。至原判決贅述之
其他理由，無論當否，要與判決結果不生影響，附此敘明。
據上論結，本件上訴為不合法。依民事訴訟法第481條、第444條
第1項、第95條、第78條，裁定如主文。
中    華    民    國   111    年    1     月    19    日
                      最高法院民事第八庭
                          審判長法官  陳  玉  完  
                                法官  周  舒  雁  
                                法官  陳  麗  玲  
                                法官  謝  說  容  
                                法官  黃  書  苑  
本件正本證明與原本無異
                                      書  記  官 
中    華    民    國   111    年    2     月    7     日